臺灣桃園地方法院小額民事判決   
111年度桃小字第991號
原告  藍陳月娥
              
被告  李文坤  
                現於法務部○○○○○○○執行中
上列被告因涉犯竊盜罪，原告提起刑事附帶民事訴訟請求損害賠
償，經本院刑事庭以111年度審附民字第430號裁定移送前來，本
院於民國111年6月22日言詞辯論終結，判決如下：
    主  文
被告應給付原告新臺幣捌萬肆仟參佰伍拾元，及自民國一百一十
一年四月七日起至清償日止，按年息百分之五計算之利息。
原告其餘之訴駁回。
本判決第一項得假執行。
原告其餘假執行之聲請駁回。
    事實及理由
一、被告經合法通知，未於言詞辯論期日到場，核無民事訴訟法
    第386條各款所列情形，爰依同法第436條之23準用第436條
    第2項適用同法第385條第1項規定，依原告聲請，由其一造
    辯論而為判決。
二、原告主張：被告於民國110年5月3日晚間11時23分許，行經
    桃園市○○區○○路0段000號伊經營之「上鼎檳榔攤」前，見該
    檳榔攤無人看顧，持鋼筋撬開該檳榔攤後門之門鎖後，進入
    檳榔攤內竊取伊所有如附表所示之物品，得手後逃逸離去，
    致伊受有上開財物及更換門鎖之損害，爰依侵權行為之法律
    關係提起本件訴訟。並聲明：被告應給付原告10萬元，及自
    起訴狀繕本送達翌日起至清償日止，按年息5%計算之利息；
    請依職權宣告假執行。
三、被告未於言詞辯論期日到場，亦未提出書狀為聲明或陳述。
四、按因故意或過失，不法侵害他人之權利者，負損害賠償責任
    ，民法第184條第1項前段定有明文。查原告主張被告於上開
    時地破壞檳榔攤門鎖，竊取附表所示物品之竊盜犯行，業經
    本院111年度審易字第365號刑事判決判處被告有罪確定在案
    ，有該判決書在卷可考，且被告已於相當時期受合法通知，
    而未於言詞辯論期日到場，復未提出書狀以為爭執，依民事
    訴訟法第436條之23、第436條第2項、第280條第3項前段準
    用同條第1項之規定，應視同自認，堪認原告之主張為真實
    。是原告主張被告不法侵害其權利，應負損害賠償責任，依
    法有據。茲將原告得請求之損害金額核定如下：
　㈠現金部分：被告竊取原告所有現金25,000元乙節，已如前述
    ，原告請求被告如數賠償，應予准許。
　㈡香菸部分：被告竊取原告所有如附表編號2至15所示香菸，已
    如前述，另原告主張之香菸價格，被告亦未爭執，則原告請
    求被告賠償遭竊香菸之損失59,250元，為有理由。
　㈢門鎖部分：被告損壞原告所有門鎖乙情，前已敘及，且原告
    主張修復門鎖之費用為1,000元，被告迄未爭執，堪信屬實
    。另查不法毀損他人之物者，被害人得請求賠償其物因毀損
    所減少之價額，民法第196條定有明文，又依上開規定請求
    賠償物被毀損所減少之價額，得以修復費用為估定之標準，
    但以必要者為限（例如：修理材料以新品換舊品，應予折舊
    ），最高法院77年度第9次民事庭會議決議可資參照。又依
    行政院公佈之固定資產耐用年限數表及固定資產折舊率表，
    房屋附屬設備中不屬遮陽設備、滅火及災害警設備、昇降機
    設備、空調設備、商店用簡單裝備及簡單隔間、給水、排水
    、煤氣、電氣、自動門設備之其他設備，耐用年數為10年，
    依定率遞減法，每年折舊率為1000分之206，其最後1年之折
    舊額，加歷年折舊累計額，其總和不得超過該資產成本原額
    10分之9（即逾10年，僅得請求零件價額之10分之1）。而原
    告並未證明遭破壞之門鎖係於何時裝設，自應採最有利被告
    之方式認上開門鎖使用已逾10年，且原告亦未證明修復費1,
    000元係包含工資，爰逕依該金額估算折舊，故修復門鎖之
    必要費用為100元（1,000÷10)。
　㈣綜上，原告得請求被告賠償之金額合計84,350元（25,000＋59
    ,250＋100）。
五、另按給付無確定期限者，債務人於債權人得請求給付時，經
    其催告而未為給付，自受催告時起，負遲延責任。其經債權
    人起訴而送達訴狀，或依督促程序送達支付命令，或為其他
    相類之行為者，與催告有同一之效力；又遲延之債務，以支
    付金錢為標的者，債權人得請求依法定利率計算之遲延利息
    ；而應付利息之債務，其利率未經約定，亦無法律可據者，
    週年利率為5%，民法第229條第2項、第233條第1項前段及第
    203條分別定有明文。本件原告對被告之損害賠償債權，係
    以支付金錢為標的，無確定期限，又未約定利息，則被告應
    自受催告時起，負遲延責任。是原告就上述得請求之金額，
    併請求自起訴狀繕本送達被告之翌日即111年4月7日起至清
    償日止，按年息5%計算之利息，同為有據。
六、綜上所述，原告依侵權行為之法律關係，請求被告給付如主
    文第1項所示，為有理由，應予准許，逾此部分，則無理由
    ，應予駁回。又本件原告勝訴部分係依小額訴訟程序所為被
    告敗訴之判決，爰依民事訴訟法第436條之20規定，依職權
    宣告假執行。原告敗訴部分，其假執行之聲請駁回。
七、末按由刑事庭移送民事庭之附帶民事訴訟案件，依法係免納
    裁判費，此觀諸刑事訴訟法第504條第2項規定甚詳，故原告
    提起本件訴訟依法無需繳納裁判費，另綜觀卷內資料，兩造
    復無其他訴訟費用支出，爰無庸宣告兩造各應負擔訴訟費用
    之比例，併此敘明。
中　　華　　民　　國　　111 　年　　6 　　月　　30　　日
                      桃園簡易庭  法  官  魏于傑
以上為正本係照原本作成。
如不服本判決，應於送達後20日內，向本院提出上訴狀並表明上
訴理由，如於本判決宣示後送達前提起上訴者，應於判決送達後
20日內補提上訴理由書（須附繕本）。
如委任律師提起上訴者，應一併繳納上訴審裁判費。   
中　　華　　民　　國　  111   年　  6 　　月　　30  　日
                              書記官  黃文琪
附錄：
一、民事訴訟法第436條之24第2項
    對於前項第一審裁判之上訴或抗告，非以其違背法令為理  
    由，不得為之。
二、民事訴訟法第436條之25
    上訴狀內應記載上訴理由，表明下列各款事項︰
      原判決所違背之法令及其具體內容。
      依訴訟資料可認為原判決有違背法令之具體事實。
三、民事訴訟法第471條第1項（依同法第436條之32第2項規定於
    小額事件之上訴程序準用之）
    上訴狀內未表明上訴理由者，上訴人應於提起上訴後二十日
    內，提出理由書於原第二審法院；未提出者，毋庸命其補  
    正，由原第二審法院以裁定駁回之。

附表    編號 品名及數量 價值 應賠償金額  1 現金新臺幣25,000元  25,000元  2 七星牌香菸10條 每條1,250元 12,500元  3 白大衛牌香菸3條6包 每條1,250元 4,500元  4 萬寶路牌香菸3條 每條1,100元 3,300元  5 藍more牌香菸4條 每條1,000元 4,000元  6 長壽牌7號香菸3條 每條950元 2,850元  7 長壽牌1號香菸2條半 每條950元 2,375元  8 藍色Winston牌香菸5條 每條1,000元 5,000元  9 先鋒牌香菸2條 每條1,250元 2,500元  10 峰牌香菸2條 每條1,400元 2,800元  11 LD牌香菸7條 每條950元 6,650元  12 王牌香菸2條半 每條750元 1,875元  13 低價菸7條 每條600元 4,200元  14 尊爵牌10號香菸及6號香菸共4條 每條1,000元 4,000元  15 長壽牌白香菸及黃香菸共3條 每條900元 2,700元